臺灣臺南地方法院刑事裁定　　　　　　　99年度聲字第2349號
聲　請　人　臺灣臺南地方法院檢察署檢察官
被　　　告　張今是
具　保　人　張昨非
上列具保人因受刑人即被告犯詐欺案件，經聲請人聲請沒入保證
金（九九年度執聲沒字第一三九號），本院裁定如下：
    主  文
聲請駁回。
    理  由
一、聲請意旨係以：上列具保人張昨非因被告張今是犯詐欺案件
    ，經一法院指定之保證金額新臺幣十萬元，出具現金保證後
    ，將被告停止羈押，茲因該被告逃匿，依刑事訴訟法第一百
    十八條之規定，應沒入具保人繳納之保證金（九八刑保字第
    一九九號），爰依法聲請沒入保證金等語。
二、按具保之被告逃匿者，應命具保人繳納指定之保證金額，並
    沒入之，不繳納者，強制執行，保證金已繳納者，沒入之；
    前揭保證金之沒入，應以法院之裁定行之，刑事訴訟法第一
    百十八條第一項、第一百二十一條第一項分別定有明文。
三、經查：
（一）被告張今是前於民國九十八年間因犯詐欺罪、放火燒毀建
      築物罪及殺人未遂罪等案件，經檢察官聲請羈押，本院訊
      問後，於九十八年九月二十五日裁定羈押，被告所犯上開
      案件，先後於九十八年一月十日、同年十一月十九日由具
      保人張聖德、張昨非分別繳付保證金三萬元及十萬元，並
      於九十八年十一月十九日具保停止羈押予以釋放在案。而
      被告所犯上開案件，經本院以九八年訴字第一三九三號判
      決犯詐欺罪，處有期徒刑四月，犯殺人未遂，處有期徒刑
      五年十月，應執行有期徒刑六年，經上訴臺灣高等法院臺
      南分院，於九十九年七月二十一日以九十九年上訴字第四
      三四號判決將原判決關於殺人未遂罪部分暨執行刑部分均
      撤銷，犯放火燒燬現供人使用之住宅，未遂，處有期徒刑
      三年十月。其他上訴駁回。駁回上訴與撤銷改判部分所處
      之刑，應執行有期徒刑四年。其中被告所犯詐欺罪部分於
      九十九年七月二十一日確定乙節，有聲請人提出之訊問筆
      錄、本院刑事報到單、本院刑事保證金收據、上開案號刑
      事判決，及臺灣高等法院全國前案簡列表各一份在卷可稽
      。
（二）復查，被告所犯詐欺案件，於九十九年七月二十一日確定
      ，經臺灣臺南地方法院檢察署於九十九年十月十一日分別
      通知具保人張聖德、張昨非二人通知或帶同被保人（即受
      刑人張今是）於九十九年十月二十八日上午十時到案接受
      執行，逾期該被保人如逃匿，則依法聲請沒入保證金三萬
      元及十萬元，但所通知受刑人張今是之應到日期則為九十
      九年十二月二十八日上午十時許到案接受執行部分，有臺
      灣高等法院臺南分院檢察署九九年八月十九日檢義字第０
      九九００００五四七號函、臺灣高等法院臺南分院檢察署
      檢察官執行資料登記表、臺灣臺南地方法院檢察署刑事執
      行案件進行單、通知、送達證書等資料均附卷可按。則聲
      請人分別通知受刑人及具保人等人之到案執行日期，顯有
      不同，受刑人究應於九十九年十月二十八日上午十時許或
      應於同年十二月二十八日上午十時許前往到案接受執行，
      而受刑人未於九十九年十月二十八日前往接受執行，則又
      拘提不到時，則否可認為逃匿，顯有疑問。又受刑人張今
      是於九十九年十一月一日具狀聲請延緩執行，前開執行單
      位於九十九年十一月三日發文函覆因查無刑事訴訟法第四
      百六十七條之停止執行原因，礙難准許，並於同年月九日
      發函（限於九十九年十一月二十二日前拘提到案）拘提受
      刑人張今是，但未拘獲乙節，有受刑人提出之刑事聲請延
      緩執行狀、臺灣臺南地方法院檢察署九十九年十一月三日
      南檢欽丁九九執五七五一字第六九四０二號函、拘票、臺
      南市警察局第一分局九十九年十一月二十九日南市警一刑
      字第０九九四一四五０一六０號函、報告書、臺南縣警察
      局永康分局九十九年十一月二十四日南縣永警偵字第０九
      九００二四九九二號函、報告書臺南市警察局第五分局九
      十九年十一月二十六日南市警五刑字第０九九四五四一六
      七０號函、報告書等資料均在卷可憑，即縱然聲請人自其
      他具保人處得悉執行日期為九十九年十月二十八日上午十
      時許，而受刑人於九十九年十月二十八日上午十時許，並
      未到案接受執行，但其於九十九年十一月一日提出聲請延
      緩執行，執行單位於九十九年十一月三日函覆礙難准許後
      ，隨即發函拘提受刑人，而未再定期以傳票通知受刑人到
      案接受執行，亦難僅因受刑人未自行到案接受執行，及拘
      提無著，即認為被告逃匿。
（三）綜上，聲請人所通知具保人及受刑人之執行時間顯有不一
      ，又受刑人雖未於聲請人所定九十九年十月二十八日上午
      十時許，及同年十二月二十八日上午十時許，至執行單位
      接受執行，但其於九十九年十一月一日向聲請人提出延緩
      執行之聲請，聲請人於同年十一月三日函覆不予准許，但
      未再通知受刑人接受執行時間，旋於同年月五日發函拘提
      受刑人，雖未拘獲，但據上開通知執行時間已有不一，且
      未再行通知受刑人執行，則難僅因被告拘提未獲，或未自
      行到案接受執行，即認為被告逃匿而與刑事訴訟法第一百
      十八條第一項沒入保證金之要件相符，是本件依卷存事證
      ，尚難認受刑人已有逃匿之事實，從而，聲請人以受刑人
      逃匿為由，聲請沒入具保人所繳交之保證金，於法未合，
      應予駁回。
四、依刑事訴訟法第二百二十條第一項，裁定如主文。
中    華    民    國   100    年    1     月    31    日
                  刑事第十三庭  法  官  程克琳
以上正本證明與原本無異。
如不服本裁定，應於收受送達後5日內向本院提出抗告狀。（應
附繕本）
                                書記官  康紀媛
中    華    民    國   100    年    1     月    31    日